【裁判字號】    89,竹簡,323
【裁判日期】    890928
【裁判案由】    損害賠償
【裁判全文】
臺灣新竹地方法院民事判決  八十九年度竹簡字第三二三號
    原      告  乙○○
    訴訟代理人  丙○○
    被      告  甲○○
右當事人間請求損害賠償事件，本院判決如左：
    主      文
被告應給付原告新台幣貳拾柒萬伍仟伍佰肆拾元，及自民國八十九年六月一日起至清
償日止，按年息百分之五計算之利息。
訴訟費用由被告負擔。
本判決於原告以新台幣玖萬元為被告供擔保後，得假執行。
    事實及理由
一、原告訴之聲明：如主文第一項所示，並陳明願供擔保聲請宣告假執行。
二、事實摘要：
（一）原告主張被告於民國（下同）八十八年九月三十日凌晨二至三時許，駕駛車號
      ＪＧ五九一七號自小客車，自新竹市○○路往青草湖方向行駛西大路，行經西
      大路交叉路口時，違反交通處罰條例第四十五條第九款規定，左方車應禮讓右
      方車之規定，撞及循西大路往市中心方向行駛之訴外人黃清讓所駕駛的ＪＰ八
      五五九號自小客車，致黃清讓所駕駛之車輛因而撞進原告所有座落新竹市○○
      路四一二號之連陞藝品店，使原告受有店門、裝潢、器物之損失，達二十七萬
      五千五百四十元，爰依損害賠償之法律關係，請求被告如數給付，並自起訴狀
      繕本送達翌日（即八十九年六月一日）起，加計法定遲延利息。
（二）被告對於前揭時地，過失駕車與黃清讓所駕駛之自小客車發生車禍而撞及原告
      所有之商店，致原告受有損失一節，均自認在卷。惟以當時想賠，現在不想賠
      ，沒有錢，願意分期清償，不是她撞的，不賠等語資為抗辯。
三、本院之判斷：
    按因故意或過失不法侵害他人之權利者，負損害賠償責任，民法第一百八十四條
    第一項前段定有明文。而數人共同不法侵害他人之權利者，連帶負損害賠償責任
    ，同法第一百八十五條亦有明文。本件原告主張之事實，業據提出新竹市警局第
    三分局竹警三分刑字第三五六一號函、新竹地方法院檢察署八十九年度偵字第三
    六號不起訴處分書、修繕費估價單、毀損估價單、照片數幀為證，且為被告所是
    認，並經本院依職權調被告與訴外人黃清之車禍相關資料在卷可稽，本件被告於
    前開時地駕車，自應注意上述規定，且依當時並無不能注意之情形，竟疏未注意
    ，致與訴外人黃清讓所駕駛之自小客車發生車禍，致黃清讓之所駕駛之汽車撞損
    原告所經營之商店受有財物損失，是被告應就原告受之損害負損害賠償之責，已
    堪認定。被告就原告財物之毀損既有過失，原告自可依侵權行為之法律關係，請
    求被告賠償損害。原告主張其所經營之藝品店受有店門、裝潢、器物毀損因本件
    事故支出之修復費用為四十二萬五千五百四十元，減去受自訴外人黃清讓之賠償
    後，仍至少受有二十七萬五千五百四十元之損害事實，業據其提出估價單、發票
    各一份為證，被告就上開單據未表示爭執，是關於原告主張修繕費用、工資，二
    十七萬五千五百四十元部分，應全數認係其所受之損害。
四、原告陳明願供擔保，請求宣告假執行，核無不合，爰酌定相當擔保金額准許之。
五、據上論結，原告之訴為有理由，依民事訴訟法第四百三十六條第二項、第七十八
    條、第三百九十條第二項，判決如主文。
中      華      民      國    八十九    年      九      月    二十八    日
                                  臺灣新竹地方法院新竹簡易庭法      官  許
                                  翠  玲
右為正本係照原本作成。
如對本判決上訴，須於判決送達後廿日內向本院提出上訴（須按他造當事人之人數附
繕本）。
~B法院書記官  鄭敏郎
中      華      民      國    八十九    年      九      月    二十八    日


司法院資訊處製作；財團法人民間司法改革基金會備份。
